臺灣高等法院臺中分院刑事判決　　　　94年度上訴字第1088號
上　訴　人
即　被　告　甲○○
選任辯護人　陳沆河　律師
上列上訴人因毒品危害防制條例案件，不服臺灣臺中地方法院中
華民國九十四年二月二十二日第一審判決（民國九十三年度訴字
第三○八一號，起訴案號：臺灣臺中地方法院檢察署民國九十三
年度毒偵字第四四四七號），提起上訴，本院判決如下：
    主　　  文
原判決撤銷。
甲○○連續施用第一級毒品，累犯，處有期徒刑壹年伍月，扣案
之第一級毒品海洛因柒包（共淨重二四六點六八公克，空包裝重
二四點九八公克），均沒收銷燬之，摻在第一級毒品海洛因內稀
釋用之冰糖壹包（淨重八○點八七公克，空包裝重二點七三公克
）、過濾器壹組、電子磅秤壹個及夾鏈袋壹大袋，均沒收；又連
續施用第二級毒品，累犯，處有期徒刑肆月，扣案之第二級毒品
安非他命陸包（毛重共約六八九點六公克），均沒收銷燬之；應
執行有期徒刑壹年陸月，扣案之第一級毒品海洛因柒包（共淨重
二四六點六八公克，空包裝重二四點九八公克）、第二級毒品安
非他命陸包（毛重共約六八九點六公克），均沒收銷燬之，摻在
第一級毒品海洛因內稀釋用之冰糖壹包（淨重八○點八七公克，
空包裝重二點七三公克）、過濾器壹組、電子磅秤壹個及夾鏈袋
壹大袋，均沒收。
　　事 　　 實
一、甲○○曾犯殺人未遂、違反槍砲彈藥刀械管制條例、恐嚇、
    賭博、偽造署押、藏匿人犯、違反臺灣地區與大陸地區人民
    關係條例、違反毒品危害防制條例等罪，及違反檢肅流氓條
    例案件，其中於民國（下同）九十一年間所犯違反毒品危害
    防制條例罪，經原法院判處有期徒刑十月確定，並於九十三
    年三月三十一日因縮短刑期執行完畢，其先前即前因施用第
    一級毒品案件，經依臺灣高雄地方法院裁定觀察、勒戒後，
    認無繼續施用毒品之傾向，由臺灣高雄地方法院檢察署檢察
    官於九十年六月三十日以九十年度毒偵字第二七五四號為不
    起訴處分確定。復因施用第一級毒品案件，經原法院裁定觀
    察、勒戒後，認有繼續施用毒品之傾向，由臺灣臺中地方法
    院檢察署檢察官於九十一年五月二十四日以九十一年度毒偵
    字第一五一號起訴並聲請強制戒治，經原法院以九十一年度
    毒聲字第一五三六號裁定強制戒治一年，於九十一年六月二
    十五日強制戒治期滿。詎其猶不知悔改，復分別基於施用第
    一級毒品、第二級毒品之概括犯意，自九十三年四月底起至
    九十三年十月二十六日止，連續在臺中市○○路九九之八一
    號十三樓之一住處，以將第一級毒品海洛因摻入香菸內點燃
    、將第二級毒品安非他命以吸食器吸食之方式，分別施用第
    一級毒品海洛因及第二級毒品安非他命多次，平均約五小時
    各施用一次。嗣經警於九十三年十月二十六日下午十五時許
    ，持原法院所核發之搜索票，在上址查獲，並扣得第一級毒
    品海洛因七包（共淨重二四六．六八公克，空包裝重二四．
    九八公克）、摻在第一級毒品海洛因內稀釋用之冰糖一包（
    淨重八○．八七公克，空包裝重二．七三公克）、第二級毒
    品安非他命六包（毛重共約六八九．六公克）及其所有供施
    用第一級毒品海洛因所用之器具過濾器一組、電子磅秤一個
    及夾鏈袋一大袋。並據其於警訊時向警方供述其毒品來源係
    向綽號「澎仔」、「小捕」者所購買，因而破獲施逸文、黃
    瑞榮、林佳儒違反毒品危害防制條例案件。
二、案經臺中縣警察局和平分局報請臺灣臺中地方法院檢察署檢
    察官偵查起訴。
    理　　  由
一、上揭事實，業據上訴人即被告（下稱被告）甲○○於原審審
    理時坦承不諱，並有被告所有之第一級毒品海洛因七包（共
    淨重二四六．六八公克，空包裝重二四．九八公克）、摻在
    第一級毒品海洛因內稀釋用之冰糖一包（淨重八○．八七公
    克，空包裝重二．七三公克）、第二級毒品安非他命六包（
    毛重共約六八九．六公克）、及其所有供施用第一級毒品海
    洛因所用之器具過濾器一組、電子磅秤一個、夾鏈袋一大袋
    扣案足稽，復有扣押物品清單一份在卷可證。扣案之白色粉
    末七包，經囑託法務部調查局鑑定結果，確屬第一級毒品海
    洛因（共淨重二四六．六八公克，空包裝重二四．九八公克
    ），另該扣案之白色粉末一包，經囑託法務部調查局鑑定結
    果，並無毒品反應（淨重八○．八七公克，空包裝重二．七
    三公克），有該局九十四年一月五日調科壹字第一二○○一
    四七五四號鑑定通知書一份附卷可參。被告為警查獲後，經
    警採其尿液送請私立中山醫學大學附設醫院藥物濫用檢測中
    心檢驗結果，檢出甲基安非他命及嗎啡陽性反應，亦有該檢
    測中心九十三年十一月十五日第四五四一三九號尿液篩檢檢
    驗報告一份在卷可憑，此外，復有臺灣高雄地方法院檢察署
    不起訴處分書、被告之刑案資料查註紀錄表、臺灣高等法院
    被告全國前案紀錄表各一紙附卷可稽，被告前開自白，核與
    事實相符，堪予採信，本件事證至臻明確，被告違反毒品危
    害防制條例之犯行，洵堪認定。
二、按海洛因、安非他命分別係毒品危害防制條例第二條第二項
    第一款、第二款所定之第一級毒品、第二級毒品，不得非法
    施用，核被告所為，係犯毒品危害防制條例第十條第一項、
    第二項之施用第一級毒品罪及施用第二級毒品罪。被告持有
    第一級毒品、第二級毒品之低度行為，應分別為其施用第一
    級毒品、第二級毒品之高度行為所吸收，均不另論罪。被告
    先後多次施用第一級毒品海洛因及第二級毒品安非他命之行
    為，均時間緊接，犯罪構成要件相同，顯係出於概括犯意反
    覆為之，均為連續犯，均應依刑法第五十六條之規定以一罪
    論，並加重其刑。被告所犯施用第一級毒品、施用第二級毒
    品罪二罪之間，犯意各別，行為互殊，應予分論併罰。被告
    前於九十一年間因違反毒品危害防制條例案件，經原法院判
    處有期徒刑十月確定，並於九十三年三月三十一日因縮短刑
    期執行完畢，有臺灣臺中地方法院檢察署刑案資料查註紀錄
    表一份在卷可按，其於五年之內再犯有期徒刑以上之本罪，
    為累犯，均應依刑法第四十七條之規定，遞加重其刑。被告
    於警訊時向警方供述其毒品來源係向綽號「澎仔」、「小捕
    」者所購買，並因而破獲渠等販賣毒品等情，業據被告供述
    明確，且經員警丙○○於本院審理時供證屬實，有臺中縣警
    察局霧峰分局刑事案件移送書等資料附卷可證，應依毒品危
    害防制條例第十七條之規定，減輕其刑。原審對被告予以論
    罪科刑，固非無見，惟查被告供出毒品來源，因而破獲，應
    予減輕其刑，已如上述，原審未予審認，即有未合，被告上
    訴意旨執此指摘原判決不當，為有理由，應由本院將原判決
    予以撤銷改判，爰審酌被告犯罪之動機、目的、曾有施用毒
    品之犯行，經執行完畢後，仍不知警惕，再次施用毒品，於
    觀察、勒戒後認無繼續施用傾向經檢察官為不起訴處分確定
    ，仍不知悔改警惕，猶繼續施用毒品不輟，情節非輕，惟犯
    後坦承犯行，態度良好等一切情狀，分別量處如主文第二項
    所示之刑，並定其應執行刑為有期徒刑壹年陸月。扣案之第
    一級毒品海洛因七包（共淨重二四六．六八公克，空包裝重
　　二四．九八公克）、第二級毒品安非他命六包（毛重共約六
  　八九．六公克），依毒品危害防制條例第二條之規定，分屬
    第一級、第二級毒品，不問屬於犯人與否，應依毒品危害防
    制條例第十八條第一項前段之規定，均宣告沒收銷燬之；至
　　於扣案之摻在第一級毒品海洛因內稀釋用之冰糖一包（淨重
  　八○．八七公克，空包裝重二．七三公克）、過濾器一組、
    電子磅秤一個、及夾鏈袋一大袋，均屬被告所有供犯施用第
    一級毒品所用之物，業據被告供述在卷，爰依刑法第三十八
    條第一項第二款之規定，均予以宣告沒收。
三、被告經合法傳喚，無正當之理由不到庭，爰不待其陳述，逕
    行判決。
四、據上論斷，應依刑事訴訟法第三百六十九條第一項前段、第
    三百六十四條、第二百九十九條第一項前段、第三百七十一
    條，毒品危害防制條例第十條第一項、第二項、第十七條、
    第十八條第一項前段，刑法第十一條、第五十六條、第五十
    一條第五款、第四十七條、第三十八條第一項第二款，判決
    如主文。
本案經檢察官乙○○到庭執行職務。
中　　華　　民　　國　　94　　年　　7 　　月　　19　　日
        　　　刑事第十庭　審判長法　官　林　照　明
        　　　　　　　　　　　　法　官　林　清　鈞
        　　　　　　　　　　　　法　官　吳　重　政
上列正本證明與原本無異。
一、關於施用第一級毒品罪部分，得上訴。
二、關於施用第二級毒品罪部分，不得上訴。
如不服本判決應於收受送達後十日內向本院提出上訴書狀，其未
敘述上訴之理由者並得於提起上訴後十日內向本院補提理由書（
均須按他造當事人之人數附繕本）。
　　　　　　　　　　　　　　　　書記官　劉　建　智
中　　華　　民　　國　　94　　年　　7 　　月　　22　　日
附錄：
毒品危害防制條例第１０條：
施用第一級毒品者，處六月以上五年以下有期徒刑。
施用第二級毒品者，處三年以下有期徒刑。
                                                      Ｉ
